【裁判字號】    95,交聲,5
【裁判日期】    950417
【裁判案由】    違反道路交通管理處罰條例
【裁判全文】
臺灣宜蘭地方法院刑事裁定               95年度交聲字第5號
移送  機關  交通部公路總局臺北區監理所宜蘭監理站
異  議  人  丙○○
上列受處分人因違反道路交通管理處罰條例案件，對於交通部公
路總局臺北區監理所宜蘭監理站中華民國94年11月29日所為之宜
監字第裁43-ACI004398號裁決處分，聲明異議，本院裁定如下：
    主  文
異議駁回。
    理  由
一、原處分機關係以：異議人即受處分人丙○○於民國94年8月
    15日11時50分，駕駛車牌號碼T9-8305號自用小客車，行經
    臺北市○○○路與通河街路口，因異議人未繫安全帶，經臺
    北市政府警察局員警以異議人有違反道路交通管理處罰條例
    第31條第1項規定之行為，掣單舉發。嗣經原處分機關依道
    路交通管理條例第31條第1項及違反道路交通管理事件統一
    裁罰基準及處理細則第44條第1項之規定，裁處新臺幣（下
    同）1,500元罰鍰。
二、異議意旨略以：異議人於94年8月15日，行至臺北市○○○
    路時，因空腹長時間開車繫緊安全帶，致胃部疼痛難忍，乃
    趁停紅燈之際，解下安全帶舒揉肚子，適為員警看見而掣單
    舉發，而異議人於返回宜蘭市後，至行政院衛生署宜蘭醫院
    檢驗結果確罹患胃潰瘍，故本件舉發顯執法過於嚴苛，為此
    聲明異議，請求撤銷原處分等語。
三、按汽車行駛於道路上，其汽車駕駛人或前座乘客未繫安全帶
    者，處駕駛人1,500元罰鍰，道路交通管理處罰條例第31條
    第1項前段定有明文。
四、經查：
（一）本件異議人於94年8月15日11時50分，駕駛車牌號碼T9-83
      05號自用小客車，行駛至臺北市○○○路與通河街路口，
      在紅燈停駛之際，異議人未繫安全帶之事實，為異議人所
      不爭執，並經證人即臺北市政府警察局員警甲○○於本院
      訊問時證述明確（見本院卷第17頁至第19頁），復有臺北
      市政府警察局舉發違反道路交通管理事件通知單1紙在卷
      可參（見本院卷第8頁），堪認屬實。
（二）而異議人於本院訊問時供稱：於94年8月15日早上開車時
      ，我有告訴我太太說我肚子不舒服，我太太說要停下來休
      息，我想也不是痛到沒有辦法，就想趕快到目的地可以忍
      就盡量忍，而且那個痛也還沒有到達要趕快看醫生的程度
      。我太太看我一直揉肚子，就說靠邊停，我就說不要啦，
      她就把我的安全帶解開要幫我擦萬金油。警察開完罰單後
      ，我們有去一家服飾店購買衣服等語（見本院卷第30頁至
      第31頁）。佐以證人乙○○即異議人之妻於本院訊問時證
      述：我先生有講胃很痛，我看他沿路一直在揉肚子，我印
      象中那時剛好停紅燈，我跟他說我有帶萬金油要幫他擦，
      就把他的安全帶解開，結果警察就向我們招手。開完罰單
      後，我們有去買衣服，我先生坐在那裡休息等語（見本院
      卷第33頁至第34頁）。復觀之行政院衛生署宜蘭醫院函覆
      本院：異議人於94年8月18日、94年8月25日就診於腸胃科
      ，診斷為胃炎，予以口服藥治療。異議人於就診時理學檢
      查並無明顯上腹部壓痛，因此行車中繫安全帶並不會造成
      不適等語，此有該院95年3月13日95宜醫歷字第095000129
      3號函附病患就醫摘要回覆單及病歷各1份在卷可參（見本
      院卷第41頁至第44頁）。顯見異議人於94年8月15日11時
      50分，為警掣單舉發後，仍駕車前往購物，嗣於94年8月
      18日始至行政院衛生署宜蘭醫院就診。可證異議人於本件
      違規之際胃部應僅係稍有不適，況依行政院衛生署宜蘭醫
      院檢查結果亦認異議人所罹患之胃炎並不會因行車中繫安
      全帶而造成不適，則異議人既駕車行駛於道路上本即應繫
      安全帶，以維護自身安全，避免突發之緊急狀況，究不因
      紅燈停駛狀態而異其規定。故異議人仍以前詞辯稱：當時
      係因胃痛難忍始解下安全帶，員警執法過於嚴苛等語，自
      不足採。
（三）綜上證據，異議人仍執前詞置辯，顯然不足採信。異議人
      既然有上開違規之事實，原處分機關據以援引道路交通管
      理管理處罰條例第31條第1項之規定，裁處1,500元罰鍰，
      於法並無不當，本件異議為無理由，應予駁回。
五、據上論斷，應依道路交通管理處罰條例第87條第2項、道路
    交通案件處理辦法第19條，裁定如主文。
中    華    民    國    95    年    4    月    17     日
                         臺灣宜蘭地方法院交通法庭
                                 法  官  蘇錦秀
以上正本證明與原本無異。
如不服本裁定應於送達後5日內向本院提出抗告狀。
                                 書記官  葉瑩庭
中    華    民    國    95    年    4    月    17     日


司法院資訊處製作；財團法人民間司法改革基金會備份。
